臺灣高等法院臺南分院刑事裁定
                                      111年度抗字第407號
抗  告  人  
即 受 刑人  劉逸慈





上列抗告人即受刑人因定應執行刑案件，不服臺灣臺南地方法院
中華民國111年4月7日所為111年度聲字第531號裁定，提起抗告
，本院裁定如下：
    主  文
原裁定撤銷。
劉逸慈犯如附表所示各罪所處之刑，應執行有期徒刑肆年捌月。
    理  由
一、抗告意旨略以：抗告人對於自己所犯的罪行，深感懊悔不已
    ，悔不當初信友人的話，造成今日犯罪行為，不但造成社會
    觀感不佳，還累及家人的負擔，因自己目前剛生完小孩，小
    孩還小需要母親的陪伴，本人知錯了，請求再給予一次機會
    ，早日回歸社會，回到家庭照顧小孩，重新開始，好好做人
    ，懇請從輕量刑。
二、按數罪併罰，應分別宣告其罪之刑，其宣告多數有期徒刑者
    ，於各刑中之最長期以上，各刑合併之刑期以下，定其刑期
    ，但不得逾30年，刑法第51條第5款定有明文。次按法律上
    屬於自由裁量之事項，有其外部性界限及內部性界限，並非
    概無拘束。依據法律之具體規定，法院應在其範圍選擇為適
    當之裁判者，為外部性界限；而法院為裁判時，應考量法律
    之目的，及法律秩序之理念所在者，為內部性界限。法院為
    裁判時，二者均不得有所踰越（最高法院80年台非字第473
    號判例意旨參照）。再按數罪併罰有二裁判以上宣告多數有
    期徒刑者，依刑法第53條、第51條第5款之規定「於各刑中
    之最長期以上，各刑合併之刑期以下，定其刑期。但不得逾
    30年。」係採「限制加重原則」規範執行刑之法定範圍，並
    授權法官對被告本身及所犯各罪為總檢視（zuzammenfassen
    de Wuerdigungder Person des Taeters und der einzelne
    n Straftaten），核與刑法第57條就個別犯罪之量刑審酌事
    由有別，乃特別之量刑程序。又定應執行刑，固屬法院職權
    裁量之範圍，然其裁量並非恣意，亦非單純之計算問題，仍
    應兼衡罪責相當、特別預防之刑罰目的，具體審酌整體犯罪
    過程之各罪彼此間之關聯性，如個別犯行之時間、空間、各
    行為所侵害法益之專屬性或同一性、數罪對法益侵害之加重
    效應等（於時間上、本質上及情境上緊密關聯的各別犯行，
    提高的刑度通常較少；與此相對，沒有任何關聯、時間相隔
    很久、侵害不同法益的犯行，則有較高之罪責）、罪數所反
    應被告人格、犯罪傾向及對被告施以矯正之必要性等情狀，
    就其最終具體應實現之刑罰，而為妥適、合目的性之裁量（
    gerechte und zweckmaessige Strafzumessung），法院並
    應於裁判內說明其裁量之理由，否則即有不備理由之違誤（
    最高法院110年度台抗字第573號裁定意旨參照）。
三、經查： 
（一）抗告人即受刑人因犯販賣毒品罪等案件，經法院分別判處
      如附表編號1至11所示之刑，均經確定在案，此有如附表
      編號1至11所示各該刑事判決及臺灣高等法院被告前案紀
      錄表在卷可憑。原審法院經審核卷證結果，認聲請為正當
      ，依刑事訴訟法第477條第1項，刑法第53條、第51條第5
      款，定其應執行刑為有期徒刑5年6月，係在抗告人即受刑
      人本件各宣告刑中刑期最長之有期徒刑1年10月（即附表
      編號1所示刑期）以上，及依刑法第51條第5款規定各刑合
      併不得逾有期徒刑30年之範圍內，合於法律規定之外部性
      界限，亦未逾越其內部性界限即有期徒刑8年8月（即附表
      編號1至3、4至5、6至9、10所示之罪，分別經臺灣高等法
      院臺中分院以110年度聲字第2246號裁定、臺灣嘉義地方
      法院以110年度金訴緝字第5號判決、臺灣彰化地方法院以
      110年度原訴字第6號判決、臺灣嘉義地方法院以110年度
      金訴字第152號判決，定應執行有期徒刑3年2月、1月4月
      、1年8月、1年4月確定，再加上編號11所示之有期徒刑1
      年2月），從形式上觀察，固無違反定刑之外部界限及內
      部界限，並屬事實審法院職權之合法行使。
（二）惟抗告人即受刑人所犯如附表編號2至11所示之罪，均係
      犯加重詐欺罪，犯罪時間集中於109年4月間，抗告人即受
      刑人於上開犯罪期間內，多次反覆為加重詐欺之行為，固
      顯示抗告人即受刑人具有強烈之法敵對意識，而無足取，
      然綜合評價抗告人即受刑人上開所犯之加重詐欺罪，各罪
      罪質及侵害法益種類相同，且係於相近之期間內所為，倘
      合併審理本得於同一刑事訴訟程序中接受審判並酌定應執
      行刑之機會，然僅因檢警偵查進度不同而分別起訴，並經
      原審分別宣告數罪刑，喪失於同一刑事訴訟程序中接受審
      判並酌定應執行刑之機會，此於抗告人即受刑人之權益難
      謂並無影響。
（三）再者，原審法院並未於裁定內，具體說明其裁量本件定應
      執行刑之理由，故本院無從知悉原審裁量權之行使，是否
      確已符合定應執行刑之比例原則、平等原則及責罰相當原
      則，且與刑罰經濟及恤刑目的之限制加重原則無違，而屬
      妥適，故原裁定容有理由不備之違誤。
四、綜上所述，抗告意旨指摘原裁定過重，非無理由，應由本院
    將原裁定撤銷，另為避免抗告人即受刑人因案件於程序上之
    先後起訴、審判，而影響其權益及司法公平性之實現，並審
    酌抗告人即受刑人所犯如附表編號1販賣第三級毒品與編號2
    至11之加重詐欺等罪，於罪質及犯罪類型、態樣、侵害法益
    均有不同，然如附表編號2至11所示之罪於罪質、犯罪類型
    、態樣、侵害法益等則均屬相同，犯罪之時間亦均集中於10
    9年4月間，而為整體之非難評價，及權衡法秩序理念規範之
    比例原則、平等原則、責罰相當原則、重複評價禁止原則等
    自由裁量權之內部抽象價值要求界限、刑罰經濟及恤刑之目
    的、限制加重原則，並綜合考量抗告人即受刑人之意見、各
    罪間之關係、輕重罪間刑罰體系之平衡，在量刑權之法律拘
    束性原則及量刑權之內、外部界限範圍內，定其應執行之刑
    如主文欄第二項所示。
五、據上論斷，應依刑事訴訟法第413條、第477條第1項，刑法
    第53條、第51條第5款，裁定如主文。
中　　華　　民　　國　　111 　年　　5 　　月　　24　　日
                  刑事第四庭    審判長法　官  郭玫利
                                      法　官  陳金虎
                                      法　官  林臻嫺
以上正本證明與原本無異。
如不服本裁定，應於收受本裁定後五日內向本院提出抗告狀。
　　　　　　　　　　　　　　　　　　　書記官　劉素玲　　
中　　華　　民　　國　　111 　年　　5 　　月　　24　　日